【裁判字號】    99,台抗,647
【裁判日期】    990812
【裁判案由】    違反貪污治罪條例聲請再審
【裁判全文】
最高法院刑事裁定              九十九年度台抗字第六四七號
抗  告  人  甲○○
上列抗告人因違反貪污治罪條例案件，不服台灣高等法院台中分
院中華民國九十九年七月二十一日駁回聲請再審之裁定（九十九
年度聲再字第一六六號），提起抗告，本院裁定如下：
    主  文
抗告駁回。
    理  由
抗告人甲○○聲請再審意旨略稱：（一）刑事訴訟法第四百二十
條第一項第六款之發現確實之新證據，係指當時已經存在而發見
在後或審判時未經注意之證據。經查「台灣省建築師公會苗栗縣
辦事處協助苗栗縣政府檢視校核表」，現存台灣省建築師公會苗
栗縣辦事處，依該檢視簽證建造執照作業辦法規定，由苗栗縣政
府委託苗栗縣建築師公會協助縣府建管單位審查建造技術部分，
建管輪值人員則審查文書部分，使審查作業時程縮短，一經建築
師公會完成技術部分之審查作業，即由建管輪值人員審查相關文
書，若內容已完備，即發給建造執照，達到即刻發照或快速發照
之目的。建管課長即抗告人實無准駁之權。本件建商林萬和聲請
建造執照，已由協檢建築師湯銘勳及設計建築師陳賢秋於民國八
十六年十一月二十六日，共同在校核表右下角簽章，准駁即已確
定，抗告人無准駁之權。林萬和於八十六年十一月二十七日即無
向抗告人行賄之必要，亦無行賄之動機，若能調閱上開檢視校核
表，即可證明抗告人未受賄。（二）原判決未注意共同被告陳賢
秋侵占或詐欺羅錦榮百分之一賄款之證據。（三）原判決認定之
測謊鑑定有瑕疵，不能做為有罪判決之唯一依據云云。原裁定以
（一）原審九十七年度重上更(三)字第六五號確定判決已載明「所
謂即刻發照或快速發照，其意旨在由縣政府委託本辦事處（指台
灣省建築師公會苗栗縣辦事處）協助縣府建管單位審查建造執照
技術部分，建管輪值人員則審查文書部分，使審查作業時程縮短
，達到所謂即刻發照或快速發照的目標」，亦即已依上開檢視簽
證建築執照作業辦法，審酌上開「檢視校核表」，又林萬和確有
行賄抗告人之動機，原確定判決均已敘明（見原審九十七年度重
上更(三)字第六五號確定判決第三十二頁、第三十三頁），皆非當
時已經存在而發見在後或審判時未經注意之證據，與刑事訴訟法
第四百二十條第一項第六款之規定不合。（二）陳賢秋有無侵占
或詐欺羅錦榮百分之一賄款，為陳賢秋與羅錦榮間之事，原確定
判決未注意該二人間之證據，並無不當。（三）抗告人所涉受賄
罪，除有證人陳賢秋之證述外，並有林萬和匯款新台幣（下同）
十五萬元，陳賢秋取款十五萬元之帳戶，及載有「建管課課長交
際費十五萬元」之記事紙頁一紙可證，並非僅有測謊鑑定。因認
抗告人聲請再審為無理由，而予駁回，經核尚無不合。查法官於
該管案件曾參與前審之裁判者，依刑事訴訟法第十七條第八款規
定，固應自行迴避，但再審案件，其參與原確定判決之法官，並
不在該款應行迴避之列（本院二十八年聲字第一０號判例參照）
。原裁定受命法官胡森田曾參與原確定判決之原審前審九十一年
度上更(一)字第二一八號判決，固有該判決影本附卷可稽，然並不
在應行迴避之列。抗告意旨謂其就本件再審應行迴避，尚非有據
。至其餘抗告意旨仍執陳詞，指摘原裁定不當，均非有理由，其
抗告應予駁回。
據上論結，應依刑事訴訟法第四百十二條，裁定如主文。
中    華    民    國  九十九  年    八    月   十二   日
                      最高法院刑事第二庭
                          審判長法官  莊  登  照
                                法官  陳  世  淙
                                法官  徐  昌  錦
                                法官  許  錦  印
                                法官  蘇  振  堂
本件正本證明與原本無異
                                      書  記  官
中    華    民    國  九十九  年    八    月  十六   日
                                                      v

司法院資訊處製作；財團法人民間司法改革基金會備份。
